ACORDAO-COMPLETO-2348977

ACÓRDÃO 3024/2019 ATA 10/2019 - PRIMEIRA CÂMARA

VISTOS, relatados e discutidos estes autos de embargos de declaração opostos pela Capribom Cooperativa dos Produtores Rurais de Monteiro Ltda. contra o Acórdão 9477/2018-TCU-Primeira Câmara;
ACORDAM os Ministros do Tribunal de Contas da União, reunidos em sessão da Primeira Câmara, ante as razões expostas pelo Relator, com fundamento no art. 34 da Lei 8.443/1992 c/c art. 287, § 1º, do Regimento Interno do TCU, em:
9.1. conhecer dos embargos de declaração opostos pela Capribom Cooperativa dos Produtores Rurais de Monteiro Ltda., para, no mérito, negar-lhe provimento;
9.2. encaminhar cópia desta deliberação à recorrente.

Embargos de declaração em Tomada de Contas Especial.

Primeira Câmara

Fundação de Ação Comunitária.

3. Interessados/Responsáveis/Recorrentes:
3.1. Interessado: Ministério do Desenvolvimento Social (05.526.783/0001-65)
3.2. Responsáveis: Antônia Lúcia Navarro Braga (XXX.674.201-XX); Capribom Cooperativa dos Produtores Rurais de Monteiro Ltda. (08.855.043/0001-60); Gilmar Aureliano de Lima (XXX.551.594-XX)
3.3. Recorrente: Capribom Cooperativa dos Produtores Rurais de Monteiro Ltda. (08.855.043/0001-60).

13.1. Ministros presentes: Vital do Rêgo (na Presidência) e Walton Alencar Rodrigues (Relator).
13.2. Ministro-Substituto convocado: André Luís de Carvalho.
13.3. Ministros-Substitutos presentes: Augusto Sherman Cavalcanti e Weder de Oliveira.

WALTON ALENCAR RODRIGUES

Ministro Walton Alencar Rodrigues.

Trata-se de embargos de declaração opostos pela Capribom Cooperativa dos Produtores Rurais de Monteiro Ltda. contra o Acórdão 9477/2018-TCU-Primeira Câmara, que negou provimento ao recuso de reconsideração interposto contra o Acórdão 1870/2017-TCU-Primeira Câmara, por meio do qual o TCU julgou irregulares suas contas, condenou-a em débito, solidariamente, e imputou-lhe multa de R$ 15.000,00.
A recorrente alega contradição do julgado em face da análise empreendida pela Secretaria de Recursos, transcrita no relatório que fundamenta o decisum recorrido, e requer (peça 157) :
 (...) sejam sanadas as obscuridades, contradições e omissões do acórdão embargado, todas devidamente identificadas e detalhadas nesta peça recursal, para, ao final, atribuir-lhes efeitos modificativos, reformando a decisão questionada, reconhecendo a ausência de responsabilidade civil solidária por parte do laticínio embargante, ou, alternativamente, converter o julgamento destes embargos em diligência, para determinar que o setor técnico deste Tribunal proceda com a reanálise da relação de produtores sem DAP apresentada, desta feita com embasamento diverso do adotado inicialmente (comprovadamente falho) ou, ao menos, com outro (s) fundamento (s) complementar (es) apto (s) a dar (em) o mínimo de credibilidade à relação apresentada e utilizada como parâmetro quantitativo do montante da condenação imposta.

8.1. Rougger Xavier Guerra Junior (151.635-A/OAB-PB) e outros, representando Capribom Cooperativa dos Produtores Rurais de Monteiro Ltda.  
8.2. John Johnson Gonçalves Dantas de Abrantes (1663/OAB-PB) e outros, representando Antônia Lúcia Navarro Braga.

Subprocurador-Geral Paulo Soares Bugarin.

TOMADA DE CONTAS ESPECIAL. IRREGULARIDADES NA APLICAÇÃO DE RECURSOS DESTINADOS AO "PROGRAMA DO LEITE DA PARAÍBA". CITAÇÃO DOS RESPONSÁVEIS. ACOLHIMENTO PARCIAL DAS ALEGAÇÕES DE DEFESA DA CAPRIBOM. CONTAS IRREGULARES. DÉBITO. MULTA. EMBARGOS DE DECLARAÇÃO. CONHECIMENTO E REJEIÇÃO. RECURSO DE RECONSIDERAÇÃO. CONHECIMENTO E NÃO PROVIMENTO. EMBARGOS DE DECLARAÇÃO. CONHECIMENTO. NÃO PROVIMENTO.

TOMADA DE CONTAS ESPECIAL (TCE)

Secretaria de Recursos (SERUR); Secretaria do TCU no Estado da Paraíba (Sec-PB).

Trata-se de embargos de declaração opostos por Capribom Cooperativa dos Produtores Rurais de Monteiro Ltda. contra o Acórdão 9477/2018-TCU-Primeira Câmara, que negou provimento ao recurso de reconsideração interposto contra o Acórdão 1870/2017-TCU-Primeira Câmara, por meio do qual a recorrente teve contas julgadas irregulares, foi condenada solidariamente em débito e apenada com multa de R$ 15.000,00.
Alega contradição no julgado por entender que a deliberação do TCU se baseou na suposição de que cabia à recorrente fiscalizar o preenchimento, pelos produtores de leite, dos requisitos exigidos pela Lei 11.326/2006 (peça 157) .
Preliminarmente, conheço destes embargos de declaração por satisfeitos os requisitos de admissibilidade ditados pelo art. 34 da Lei 8.443/1992 c/c art. 287, § 1º, do Regimento Interno do TCU.
Verifico que a recorrente procura rediscutir o mérito que deu causa à condenação por meio de espécie recursal imprópria, visto que o objetivo dos aclaratórios é sanar eventuais omissões, obscuridades ou contradições da deliberação recorrida.
Ante o exposto, VOTO no sentido de que o Tribunal adote a deliberação que submeto à apreciação deste Colegiado.
TCU, Sala das Sessões Ministro Luciano Brandão Alves de Souza, em 9 de abril de 2019.
WALTON ALENCAR RODRIGUES 
Relator